# 长期租赁保证金的折现问题

提问人：jasonchen6447 时间：2014-11-03 16:13:49
想问下，按照货币时间价值考虑，对于支付的长期资产租赁保证金会计处理是否如下？ 1.假设支付 1000 万，五年的租赁期，折现到现值为 950 万，则当天 借：其他非流动资产或长期应收款 950 借：财务费用 50 贷：银行存款 1000 2.之后的五年里按照实际利率法，将债权逐渐调整为 1000 ，分录 借：其他非流动资产或长期应收款 贷：财务费用 3.到最后一年，按照收到的款项 借：银行存款 1000 贷：其他非流动资产或长期应收款 1000 按照上述处理，在第一年就会对当期损益有较大的影响请问在实务中，是否有什么其他的解释可以不考虑折现吗？ 谢谢

回答人：chenyiwei
第一年折现的会计分录中， 50 的折现差额可以理解为预付租金，计入长期待摊费用，在租赁期内按直线法摊销，计入各期间的租赁费用，而不是一次性计入第一年的财务费用。这样对第一年损益影响较小，也更符合业务的实质。但因为长期待摊费用按直线法摊销，而长期应收款的利息收入按实际利率法确认，因此不同年度的损益影响不同。

提问人：jasonchen6447 时间：2014-11-04 15:43:50
陈版主 那是不是可以理解为后来每年的分录有 1.借：相关租赁费用 贷：长期待摊费用 2.借：长期应收款 贷：财务费用 只是这两年的计入损益的影响有所偏差。 到最后一年还是整体应收款收回？ 这个会计处理有没有理论依据或者相关准则指导？ 谢谢

回答人：chenyiwei
可以这样理解。由于保证金是整体租赁安排的内在组成部分，因此在一开始就明确要发生的利息损失实际上是变相的租金，在租赁期内按直线法摊销。这是根据交易的经济实质分析得出的结论。